【裁判字號】    97,上易,24
【裁判日期】    980731
【裁判案由】    竊盜
【裁判全文】
福建高等法院金門分院刑事判決    97年度上易字第24號、25號
上  訴  人
即  被  告  丙○○
選任辯護人  陳崇善律師
上  訴  人
即  被  告  甲○○
上  訴  人
即  被  告  丁○○
上  一  人
選任辯護人  辛銀珍律師
上列上訴人即被告因竊盜案件，不服福建金門地方法院97年度易
字第18號、21號、22號、23號、24號、25號，中華民國97年9月1
日第一審判決（起訴案號：福建金門地方法院檢察署97年度偵字
第130號、134號、137號、138號、140號、141號），提起上訴，
本院判決如下：
    主  文
原判決關於丙○○、甲○○、丁○○三人部分撤銷。
丙○○犯如附表甲編號1至編號6所示之罪，各處如附表甲編號1
至編號6所示之宣告刑，應執行有期徒刑貳年。扣案14磅鐵鎚壹
支沒收。
甲○○犯如附表乙編號1至編號3所示之罪，各處如附表乙編號1
至編號3所示之宣告刑，應執行有期徒刑壹年貳月。扣案14磅鐵
鎚壹支沒收。
丁○○犯結夥三人以上攜帶兇器竊盜罪，處有期徒刑陸月，如易
科罰金以新台幣壹仟元折算壹日。扣案14磅鐵鎚壹支沒收。
    事  實
一、被告丙○○、甲○○、丁○○等三人分別有下列之竊盜犯罪
    事實：
（一）、丙○○與甲○○（綽號短短）、丁○○（綽號阿明）共
        同基於意圖為自己不法所有之犯意聯絡，結夥於民國97
        年1月底某日下午1時許，由丙○○駕駛其所有之車牌號
        碼6F-9415號藍色自用小貨車與甲○○、丁○○共同前
        往陸軍金門防衛指揮部工兵連所管理位於金門縣金湖鎮
        山外里迎賓館後方某營區 (下稱迎賓館營區)，分持丙○○所有在客觀上足以危害人之生命、身體、安全構成
        威脅之兇器之14磅鐵鎚1支與不知情之峻聖營造公司所
        有之鐵鎚、鐵撬各1支等物侵入後，趁四下無人之際，
        共同竊取該營區內所有之水溝蓋20- 30個、大型抽油煙
        罩1個、大鐵門1扇、凡而2-3顆及馬達1個等物，得手後
        ，再載往金湖鎮西村農場1號「金吉春資源回收場」，
        以新台幣 (下同)5,900 元之價格變賣與該場負責人陳
        清宇（陳清宇涉犯贓物罪嫌部分，另行偵辦），得款均
        由3人朋分。嗣經警循線查獲，始悉上情，並扣得丙○○所有供竊盜所用之14磅鐵鎚1支、峻聖營造公司所有
        之鐵鎚、鐵撬各1支。
（二）、丙○○意圖為自己不法之所有，於民國96年1月10日中
        午12時許，駕駛其所有車牌號碼6F-9415號藍色自用小
        貨車，前往金門縣金沙鎮大士宮廟往山西路段旁某置沙
        場，趁四下無人之際，徒手竊取張森威所有放置於該處
        之廢鋼鐵條約500公斤，得手後，載往金湖鎮「可倫資
        源回收場」（現改為「金吉春資源回收場」），以4,
        000元價格變賣與不知情之該回收場負責人翁文祥，隨
        後將販賣所得款項交與渠不知情之太太翁碧霞供作家用
        。嗣經警循線查獲，始悉上情。
（三）、丙○○與甲○○（綽號短短）共同基於意圖為自己不法
        所有之犯意聯絡，由甲○○提議，於民國97年2月5日上
        午9時許，由丙○○駕駛其所有車牌號碼6F-9415號藍色
        自用小貨車與甲○○共同前往金門防衛指揮部砲兵群所
        管理位於金門縣金湖鎮○○○○○路段附近左側某營區
        ( 下稱下莊營區)，分持丙○○所有之前揭兇器14磅鐵
        鎚1支與不知情之峻聖營造公司所有之鐵撬1支侵入後，
        趁四下無人之際，竊取該營區內所有之廚房用大鍋爐2
        個、車棚用之4分鐵製空心管7根、鐵門2個、步道用鐵
        板4塊、鐵製小水塔1個、汽油鐵桶5個及拒馬2個等物，
        得手後，載往金湖鎮「金吉春資源回收場」，以1萬3
        千餘元之價格變賣與該場負責人陳清宇（陳清宇涉犯贓
        物罪嫌部分，另行偵辦），販賣所得款項由該二人朋分
        。嗣經警循線查獲，始悉上情，並扣得丙○○所有供竊
        盜所用之14磅鐵鎚1支與峻聖營造公司所有之鐵撬1支。
（四）、丙○○與甲○○（綽號短短）共同基於意圖為自己不法
        所有之犯意聯絡，於民國97年2月3日下午1時許，共同
        駕駛丙○○所有車牌號碼6F-9415號藍色自用小貨車前
        往金門縣自來水廠金沙服務所所管理位於金門縣金沙鎮
        之「田埔淨水廠」，分持不知情之峻聖營造公司所有之
        鐵鎚與鐵撬各1支侵入（侵入建築物部分，未據提出告
        訴）後，趁四下無人之際，竊取該廠內之鐵捲門1片、
        鐵製排煙管1個、圓鐵管2支、角鐵2支及其他廢鐵約4百
        公斤等物，得手後，載往金湖鎮「金吉春資源回收場」
        ，以3千餘元之價格變賣與該場一不詳姓名成年人，得
        款由2人朋分。嗣經警循線查獲，始悉上情，並扣得丙○○與甲○○共同竊盜所用之峻聖營造公司所有之鐵鎚
        與鐵撬各1支。
（五）、丙○○意圖為自己不法之所有，於民國96年初某日，前
        往張忠達所住坐落金門縣金沙鎮沙美188號屋前附近約
        三十至四十公尺前路邊樹下，趁四下無人注意之際，竊
        取張忠達所有置放置於該處之C型鋼筋1條（長約3公尺
        ，寬約10公分，重約35公斤），得手後，載往金湖鎮「
        可倫資源回收場」，以3百餘元之價格變賣與該場一不
        詳姓名之成年人士，並將販賣所得款項交與其不知情之
        太太翁碧霞供作家用。嗣經警循線查獲，始悉上情。
（六）、丙○○與洪秋雄（涉犯本件共同竊盜罪業經原審於97年
        9月1日以97年度易字第18號、21號、22號、23號、24號
        、25號刑事判決有期徒刑2月，如易科罰金以新臺幣1仟
        元折算1日，緩刑2年，未上訴，已確定送執行）共同基
        於意圖為自己不法所有之犯意聯絡，於民國96年1月間
        某日中午12時許，共同駕駛丙○○所有車牌號碼6F-941
        5號藍色自用小貨車前往金門縣金湖鎮瓊林里前山門301
        號「永群畜牧加工廠」後方空地，趁四下無人之際，共
        同竊取蔡水正所有置放於該空地上之銅心電纜線1捆（
        共重約50公斤，長約100公尺，直徑約3-4公分），得手
        後，先載往丙○○位於金寧鄉頂堡77號不知情岳母之住
        處，以美工刀剝取銅線，再載往金湖鎮「可倫資源回收
        場」，以新台幣1萬餘元之價格變賣與該場之股東翁文
        祥（翁文祥涉犯贓物罪嫌部分，另行偵辦），所得款項
        則由該二人朋分。嗣經警循線查獲，始悉上情。
（七）、丙○○於所犯上揭（一）至（六）所述竊盜案件，於其
        犯罪未經有偵查犯罪權限之檢警人員發覺前，因金門縣
        警察局刑事警察隊於民國97年2月15日調查詢問丙○○
        另案金酒竊盜案件時，自行向有偵查犯罪權限之金門縣
        警察局刑事警察隊偵查佐己○○、小隊長王志仁供承其
        犯有上述（一）至（六）等六件竊盜罪案件，而接受裁
        判。嗣經由丙○○之供述經警循線查獲丁○○犯有上開
        （一）所述結夥攜帶兇器竊盜罪案件與甲○○犯有上開
        （一）、（三）、（四）等3件竊盜罪案件。
二、案經金門縣警察局移送福建金門地方法院檢察署檢察官偵查
    起訴。
    理   由
壹、程序部分
一、按「被告以外之人於審判外之言詞或書面陳述，除法律有規
    定者外，不得作為證據。」、「被告以外之人於偵查中向檢
    察官所為之陳述，除顯有不可信之情況者外，得為證據」、
    「被告以外之人於審判外之陳述，雖不符前四條之規定，而
    經當事人於審判程序同意作為證據，法院審酌該言詞陳述或
    書面陳述作成時之情況，認為適當者，亦得為證據。」，刑
    事訴訟法第159條第1項、第159條之1第2項、第159條之5第1
    項分別定有明文。查證人戊○○、蔡水正、張忠達、陳清宇
    、張森威、翁文祥、乙○○等人於警詢所為之陳述，乃被告
    以外之人於審判外之陳述，經被告丙○○之選任辯護人爭執
    其證據能力，依前揭刑事訴訟法第159條第1項規定，證人戊○○、蔡水正、張忠達、陳清宇、張森威、翁文祥、乙○○
    等人於警詢之證述不具證據能力。另證人戊○○、張森威於
    偵查中所為之證述，係屬被告以外之人於偵查中向檢察官所
    為之陳述，本院審酌筆錄作成時之情狀，並無任何特別顯有
    不可信之情狀，依上揭刑事訴訟法第159條之1第2項規定，
    自得作為本案之證據。被告丙○○及其選任辯護人雖以上開
    證人於偵查中未經被告行對質詰問為由，辯稱證人戊○○、
    張森威之證述無證據能力。然查，對質詰問乃辯論之核心內
    容，僅於起訴後，法院審理過程中，始有辯論之概念，才有
    被告行對質詰問權。檢查官於偵查程序中，係檢察官用以調
    查被告之犯罪嫌疑以及搜集證據之過程，其未進行辯論，自
    無對質詰問可言。且依刑事訴訟法第248條第1項規定，偵查
    中訊問證人、鑑定人時，如被告在場者，得親自詰問。依此
    規定，非謂偵查中訊問證人一定要令被告與其對質詰問，僅
    於被告在場時，得令被告親自詰問證人。且此一詰問本質上
    應屬詢問之性質，與刑事訴訟法第166條以下所稱之詰問不
    同，亦與司法院大法官釋字第582號解釋所稱之詰問不同。
    是以，被告丙○○及其選任辯護人爭執證人戊○○、張森威
    二人於偵查中所為之證述無證據能力云云，即非有據。
二、共同被告丁○○、甲○○、洪秋雄所為之供述，對於被告丙○○而言，乃被告以外之人，渠三人於警詢所為之供述，屬
    被告以外之人於審判外之陳述，依上揭刑事訴訟法第159條
    第1項規定，不具證據能力。然共同被告丁○○、甲○○、
    洪秋雄於偵查中所為之供述，對被告丙○○而言係屬被告以
    外之人於偵查中向檢察官所為之陳述，本院審酌該偵查筆錄
    作成時之情狀，並無任何特別顯有不可信之情狀，依上揭刑
    事訴訟法第159條之1第2項規定，自得作為本案之證據，且
    如上所述，其證據能力並不因上開證人於偵查中未經被告丙○○行對質詰問，而受影響。
三、本判決下列引用之其他證據方法之證據能力，因當事人及辯
    護人於本院準備程序及審判期日中均未予爭執，且迄至言詞
    辯論終結前亦未再聲明異議，就供述證據部分，本院審酌該
    等言詞陳述及書面陳述作成時之情況，並無不宜作為證據之
    情事，依刑事訴訟法第159條之5之規定，自均得作為證據。
    其餘非供述證據，既無傳聞法則之適用問題，當事人及辯護
    人復未就證據能力有所爭辯，即均得作為證據。
貳、實體部分
甲、被告丁○○部分：
一、被告丁○○對於其所犯上開如事實欄一之（一）、所述結夥
    三人共同攜帶兇器竊盜之事實業據其於97年2月23日在警詢
    中供承在卷（金門縣警察局金警刑字第0970004045號偵查卷
    宗第17頁、18頁；附於97年度偵字第130號偵查卷宗），並
    據其於98年7月10日所提刑事補提上訴理由狀第二段（一）
    所載：「本案上訴人對於事實的部分，自始至終即坦承不諱
    」等語在卷（本院97年上易字第24號刑事卷第116頁）；嗣
    被告丁○○於98年7月14日在本院審理時亦供稱：「我認罪
    」等語明確在卷（本院97年上易字第24號刑事卷第166頁、
    168 頁）；復據其辯護人於本院審理時陳稱：「被告丁○○
    承認原審判決書（一）部分的犯罪，被告丁○○確有犯罪」
    等語明確（本院97年上易字第24號刑事卷第173頁）；核與
    共同被告甲○○於97年2月23日在警詢時供述所犯前揭如事
    實欄一之（一）、所述結夥三人共同攜帶兇器竊盜情節相符
    （同上金門縣警察局金警刑字第0970004045號偵查卷宗第13
    頁、14頁）；並據證人丙○○於97年3月28日在檢察官偵查
    中證稱：「（問：你是否有於97年1月底與甲○○及丁○○
    一同前往金湖鎮山外迎賓館後方之廢營區內竊取該營區之營
    產？）有，詳細時間不記得，當天是下午1時許，我開車號
    6F-9415號小貨車，載他們二人，是甲○○提議要偷的，當
    時我們三人有使用鐵撬來進行竊取，當天我們共偷了水溝蓋
    2-30片、大型抽油煙罩1個、機房大門的鐵門1個、凡而2、3
    顆及壞掉的馬達。」，「（問：（提示卷附扣案工具照片，
    有何意見？）工具是放在我車上，除有何（正確用字應係指
    【使】字）用到鐵撬外，其他的工具都放在車上是我平常工
    作要用的，但也有預備在行竊時有需要就使用。」，「（問
    ：提示卷附查扣單，有何意見？）查扣單上那支14磅重的鐵
    鎚是我的，其他的應該是公司老板李菘琦所有，、、、。」
    ，「（問：你們當時所竊得之物如何處理？）我們三人一同
    載往金湖鎮西村農場1號的金吉春資源回收場變賣，共賣得
    5900元，我們三人平分。」各等語屬實（97年度偵字第130
    號偵查卷第13頁、14頁）。
    此外並有被告丁○○與共同被告丙○○、甲○○等三人結夥
    共犯本件竊盜案件如事實欄一之（一）、所述之竊盜工具即
    共同被告丙○○所有供共同竊盜所用如事實欄一之（一）、
    所述之14磅鐵鎚1支與峻聖營造公司所有之鐵鎚、鐵撬各1支
    等各扣案可稽（同上偵查卷第4頁扣押物品清單編號1所示鐵
    鎚2支，編號2所示鐵撬1支）與上開竊盜工具之照片等各在
    卷可證（同上金門縣警察局金警刑字第0970004045號偵查卷
    第48頁下方照片；本院97年上易字第24號刑事卷第162頁、
    第183之2至183之4頁；不含另一支破壞剪）。
二、上開如事實欄一之（一）、所述山外迎賓館後方營區目前係
    屬陸軍金門防衛指揮部工兵連列管未駐用營區，因位於核心
    區內，固仍有運用規劃，此有陸軍金門防衛指揮部97年7 月
    5日陸金防作字第0970004810號函在卷可證（原審97年度易
    字第18號刑事卷第50頁）；並據證人即金防部保防安全組少
    校保防官戊○○於97年3月28日在檢察官偵查時證稱，迎賓
    館後方營區為其服務單位管轄，其本人對於該營區有監督權
    ，上揭營區所失竊之物品，均為該營區之財物；該營區路口
    有設拒馬，有標示裡面是陸軍的財產，未經同意不得擅自進
    入等警示語句等語在卷（同上偵查卷第13頁、12頁）；復於
    98 年7月14日在本院審理時證稱，上開山外迎賓館後方營區
    是屬於金防部所管轄，是屬於軍方權責所保管之營區，都由
    保管單位派員巡查，巡查之目的是要保護營區之財物；該營
    區雖是空置營區，但依規定都有明確標示，該營區內之物品
    雖是舊品，雖然不一定要使用，但都是國家財產，軍方並未
    拋棄該空置營區內之財產所有權等語明確（本院97年度上易
    字第24號刑事卷宗第129頁至第133頁）。又上開迎賓館後方
    營區設有柵欄，且營區大門柵欄尚有帶刺鐵絲網圈起，無法
    直接進入；復於正門立有告示牌，表明為軍事管制區，未經
    許可不得進入等情，業據原審於97年6月10日偕同被告丁○○與其他共同被告丙○○及其辯護人和其他被告甲○○等二
    人至現場勘驗明確，有勘驗筆錄與勘驗該營區現場照片4張
    等各在卷可證（原審97年度易字第18號刑事卷第39頁至第42
    頁）。故由證人戊○○上開證述可知，上揭如事實欄一之（
    一）、所述山外迎賓館後方營區內被竊之物品，仍屬於陸軍
    金門防衛指揮部工兵連列管而未拋棄財產所有權至明。
三、綜上所述，本件被告丁○○上開竊盜事證明確，其犯行應堪
    認定。
乙、被告甲○○部分：
一、訊據被告甲○○矢口否認有上揭如事實欄一之（一）、（三
    ）、（四）所述三件竊盜罪犯行，辯稱：其本人只是去撿而
    已，並不是去偷。上開物品如垃圾場之物品，有些是燒過，
    其本人以為是廢鐵或他人不要之物品，故才會去撿云云。
二、經查：
（一）、上開如事實欄一之（一）、（三）、（四）所述三件竊
        盜罪犯行部分，業據被告甲○○於97年2月23日在警詢
        時供承明確在卷（同上金門縣警察局金警刑字第097000
        4045號偵查卷第14頁、15頁）。
1、又被告甲○○所犯前揭如事實欄一之（一）、所述竊盜犯行
   部分，復據證人丙○○於97年3月28日在檢察官偵查中證稱：
   「（問：你是否有於97年1月底與甲○○及丁○○一同前往金
   湖鎮山外迎賓館後方之廢營區內竊取該營區之營產？）有，
   詳細時間不記得，當天是下午1時許，我開車號6F-9415號小
   貨車，載他們二人，是甲○○提議要偷的，當時我們三人有
   使用鐵撬來進行竊取，當天我們共偷了水溝蓋2-30片、大型
   抽油煙罩1個、機房大門的鐵門1個、凡而2、3顆及壞掉的馬
   達。」，「（問：（提示卷附扣案工具照片，有何意見？）
   工具是放在我車上，除有何（正確用字應係指【使】字）用
   到鐵撬外，其他的工具都放在車上是我平常工作要用的，但
   也有預備在行竊時有需要就使用。」，「（問：提示卷附查
   扣單，有何意見？）查扣單上那支14磅重的鐵鎚是我的，其
   他的應該是公司老板李菘琦所有，、、、。」，「（問：你
   們當時所竊得之物如何處理？）我們三人一同載往金湖鎮西
   村農場1號的金吉春資源回收場變賣，共賣得5900元，我們三
   人平分。」各等語明確（97年度偵字第130號偵查卷第13頁、
   14頁）。又上揭如事實欄一之（一）、所述竊盜罪犯行部分
   ，並據同案被告丁○○於本院審理時供承認罪在卷，已如上
   述（見本判決理由欄貳、甲、一所述被告丁○○部分）。此
   外並有被告甲○○與共同被告丙○○、丁○○等三人結夥共
   犯本件竊盜案件如事實欄一之（一）、所述之竊盜工具即共
   同被告丙○○所有供共同竊盜所用如事實欄一之（一）、所
   述之14磅鐵鎚1支與峻聖營造公司所有之鐵鎚、鐵撬各1支等
   各扣案可稽（同上偵查卷第4頁扣押物品清單編號1所示鐵鎚2
   支，編號2所示鐵撬1支）與上開竊盜工具之照片等各在卷可
   證（金門縣警察局金警刑字第0970004045號偵查卷第48頁下
   方照片；本院97年上易字第24號刑事卷第162頁、第183之2至
   183之4頁；不含另一支破壞剪）。
2、上揭如事實欄一之（一）、所述山外迎賓館後方營區內被竊
   之物品，仍屬於陸軍金門防衛指揮部工兵連列管而未拋棄財
   產所有權一節，業據證人戊○○證述如前，已如前述（詳本
   判決理由欄貳、甲之二理由所述）。
（二）、
1、查被告甲○○對其所犯前揭如事實欄一之（三）、所述竊盜
   罪犯行部分，已據其於97年2月23日在警詢與97年4月3日在檢
   察官偵查時分別供承在卷（同上金門縣警察局金警刑字第
   0970004045號偵查卷第14頁、15頁；97年度偵字第137號偵查
   卷第9頁、8頁；附於本院97年度上易字第27號刑事卷宗外）
   ；核與共同被告丙○○於97年4月3日在檢察官偵查時供承：
   「（問：是否於97年2月5日前往金湖鎮某金防部所管理位於
   下莊的營區行竊？詳情為何？）有，當天上午約9時左右，我
   駕駛車號6F-9415號自小貨車載甲○○（綽號短短）到下莊附
   近的廢營區內，偷廚房內的二個大鍋爐、車棚用之4分鐵製空
   心管七根、鐵門二個、步道用的鐵板四塊、鐵製的小水塔1個
   、汽油鐵桶五個及拒馬二個等物，分二次載到「金吉春資源
   回收場」變賣，共賣得一萬三千多元，我們二人平分，我的
   部分全數交給我太太供作家用，她並不知情，該次是由甲○○所提議。」，「（問：當時有無使用工具？）有，鐵撬及
   鐵鎚各一支。」等竊盜情節相符（同上97年度偵字第137號偵
   查卷第8頁）。此外並有被告甲○○與共同被告丙○○等二人
   共犯本件竊盜案件如事實欄一之（三）、所述之竊盜工具即
   共同被告丙○○所有供共同竊盜所用如事實欄一之（一）、
   所述之14磅鐵鎚1支與峻聖營造公司所有之鐵撬1支等各扣案
   可稽（97年度偵字第130號偵查卷第4頁扣押物品清單編號1所
   示其中鐵鎚1支，編號2所示鐵撬1支）與上開竊盜工具之照片
   等各在卷可證（金門縣警察局金警刑字第0970004045號偵查
   卷第48頁下方照片；本院97年度上易字第24號刑事卷第162頁
   、第183之2頁、183之3頁；不含另一支破壞剪）。
2、前揭如事實欄一之（三）、所述金湖鎮○○○○○路段附近
   左側營區目前係屬陸軍金門防衛指揮部砲兵群列管未駐用營
   區，現況雖為空置狀態，惟經該部就作戰立場檢討後，仍有
   運用規劃，此有陸軍金門防衛指揮部97年7月5日陸金防作字
   第0970004809號函在卷可證（原審97年度易字第23號刑事卷
   第49頁）；並據證人即金防部保防安全組少校保防官戊○○
   於98年7月14日在本院審理時證稱，上開下莊營區是屬於金防
   部所管轄，是屬於軍方權責所保管之營區，都由保管單位派
   員巡查，巡查之目的是要保護營區之財物；該營區雖是空置
   營區，但依規定都有明確標示，該營區內之物品雖是舊品，
   雖然不一定要使用，但都是國家財產，軍方並未拋棄該空置
   營區內之財產所有權等語明確（本院97年度上易字第24號刑
   事卷宗第129頁至第133頁）。又上揭下莊營區設有柵欄，且
   其拒馬置於柵欄外附近之草地等情，業據原審於97年6月10日
   偕同被告甲○○與共同被告丙○○及其辯護人至現場勘驗明
   確，有勘驗筆錄與勘驗該營區現場照片8張等各在卷可證（原
   審97年度易字第23號刑事卷第35頁至第40頁）。故由證人戊○○上開證述可知，上揭如事實欄一之（三）、所述下莊營
   區內被竊之物品，仍屬於陸軍金門防衛指揮部砲兵群列管而
   未拋棄財產所有權至明。
（三）、
1、查被告甲○○對其所犯前揭如事實欄一之（四）、所述竊盜
   罪犯行部分，已據其於97年2月23日在警詢與97年4月3日在檢
   察官偵查時分別供承在卷（同上金門縣警察局金警刑字第
   0970004045號偵查卷第15頁；97年度偵字第138號偵查卷第7
   頁、8頁；附於本院97年度上易字第25號刑事卷宗外）；核與
   共同被告丙○○於97年4月3日在檢察官偵查時供承：「（問
   ：是否有於97年2月3日前往金湖鎮「田埔淨水廠」行竊？詳
   情為何？）有，當天下午約1時左右，我駕駛車號6F-9415號
   自小貨車載甲○○（綽號短短）到該水廠，因大門未關，我
   們二人直接進入，趁無人之際，偷取鐵捲門一片、鐵製排煙
   管一個、角鐵二支、圓鐵管二支及周遭其他一些廢鐵約4百公
   斤左右，共賣得三千多元，我們二人平分，我的部分全數交
   給我太太供作家用，她並不知情，該次是由甲○○告訴我說
   有這個地方可以去偷。」，「（問：當時有無使用工具？）
   有，鐵撬及鐵鎚各一支，是峻聖公司所有。」等竊盜情節相
   符（同上97年度偵字第138號偵查卷第6頁、7頁）。此外並有
   被告甲○○與共同被告丙○○等二人共犯本件竊盜案件如事
   實欄一之（四）、所述之竊盜工具即如事實欄一之（一）、
   所述之峻聖營造公司所有之鐵鎚1支與鐵撬1支等各扣案可稽
   （97年度偵字第130號偵查卷第4頁扣押物品清單編號1所示其
   中鐵鎚1支，編號2所示鐵撬1支）與上開竊盜工具之照片等各
   在卷可證（金門縣警察局金警刑字第09700 04045 號偵查卷
   第48頁下方照片；本院97年度上易字第24號刑事卷第162頁、
   第183之2頁、183之3頁；不含另一支破壞剪）。
2、又上開金湖鎮「田埔淨水廠」廠內之設備雖因老舊而處於停
   用狀態，然於金門縣自來水廠拆除完成前，仍由該廠金沙服
   務所負責保管，此有金門縣自來水廠97年7月1日水愛字第097
   0003921號函1紙在卷可資佐證（原審97年度易字第213號刑事
   卷第45頁）。再者，前開「田埔淨水廠」有用鐵鍊與鎖頭上
   鎖；圓鐵管及鐵管在淨水廠正門入口之空地、鐵捲門及排煙
   管放置於正門入口左轉之空地；沿水廠圍牆外之空地，於木
   麻黃樹下、雜草堆內有鐵管、不銹鋼管、凡而等散落其間各
   等情，業據原審於97年6月10日偕同被告甲○○與共同被告丙○○及其辯護人至現場勘驗明確，有勘驗筆錄與勘驗該「田
   埔淨水廠」大門與廠內之現場照片6張等各在卷可證（原審97
   年度易字第21號刑事卷第38頁至第42頁）。由上開調查說明
   ，可知前揭田浦淨水廠內之物品仍屬金門縣自來水廠所有甚
   明。共同被告丙○○之辯護人雖辯稱，其當事人即被告丙○○進入該淨水廠時大門是開著，未上鎖，原審法官至現場堪
   驗時，該淨水場大門上鎖之鐵鍊是新的云云，仍不足為被告
   二人有利之依據。該前揭「田埔淨水廠」並非供公眾遊樂之
   場所，何況該淨水廠既設置有大門，以管制門禁，禁止閒雜
   人出入；且依金門縣自來水廠上揭函文說明，該「田埔淨水
   廠」廠內之設備，係由金門縣自來水廠正拆除中，該淨水廠
   內之設備於金門縣自來水廠拆除完成前，仍由該廠金沙服務
   所負責保管等情，已詳如前述。可見該淨水廠內之設備等物
   品，在客觀上仍屬有財產價值之物品，並非金門縣自來水廠
   業已拋棄之廢棄物至明。證人即金門縣自來水廠作業員乙○○於98年7月14日在本院審理時證稱，其並非金門縣自來水廠
   之實際負責人，民國97年2月間其本人只是奉廠長指派至沙美
   淨水廠搶修水管之工人，故其對「田埔淨水廠」裡面情形不
   清楚；其本人平常沒有在「田埔淨水廠」裡面，要有人叫才
   會去等語，（本院97年度上易字第24號刑事卷第135頁至第
   137頁）。因證人乙○○之證言，與被告甲○○、共同被告丙○○等二人與本件前開如事實欄一之（四）、所述竊盜罪犯
   行，並無直接關聯性，故證人乙○○之上開證詞，自亦不足
   為上開被告甲○○與共同被告丙○○等二人有利或不利之依
   據，合併敘明。
三、綜上所述，本件被告甲○○所犯上開如事實欄一之（一）、
    （三）、（四）等三件竊盜罪事證明確，其犯行應堪認定。
    被告甲○○辯稱，其本人以為是廢鐵或他人不要之物品，故
    只是去撿而已，並非偷竊云云，無非事後卸責之詞，所辯自
    不足採。
丙、關於被告丙○○部分：
一、訊據被告丙○○矢口否認有上揭如事實欄一之（一）、至（
    （六）所述六件竊盜罪犯行，辯稱：1、其本人只是去撿拾
    廢鐵，並不是竊盜。2、其本人去上開營區與處所只是撿拾
    東西，要貼補家用，並沒有竊盜之犯意與貪念；如果其本人
    有貪念就像金酒案一樣直接去闖空門就好，何必在垃圾堆裡
    面翻找東西云云。
二、被告丙○○之辯護人為被告辯護略稱：1、被告只是去撿廢
    鐵，並沒有竊盜之犯意。如果有誤會的地方，應該是屬於民
    事的範圍。2、被告丙○○只是想要貼補家用，並沒有貪念
    ；如被告有貪念就像金酒竊案一樣，直接偷竊就好；被告是
    基於惜物精神做資源回收的工作。3、由客觀方面來看，被
    告丙○○所涉的竊案，這些地方及東西，看起來就是空置的
    場所，東西就如廢棄物一般。4、軍方也有開會檢討說後續
    要加強管理，以免人民誤涉法令，因為軍方自己也有體認到
    他們的管理措施確有使人民誤認為廢棄場所或廢棄物因而涉
    法的情形。
三、經查：
（一）、上開如事實欄一之（一）、至（六）所述六件竊盜罪犯
        行部分，業據被告丙○○於97年2月15日、16日分別在
        警詢時供承明確在卷（同上金門縣警察局金警刑字第
        09700040 45號偵查卷第1頁至第7頁；第9頁至第11頁）
        ；復據被告丙○○於97年3月28日於檢察官偵查時供稱
        ，其於97年2月15日及16日二次警詢所言均實在，警詢
        並無受到刑求或逼供等語明確（97年度偵字第130號偵
        查卷第13頁；附於本院97年度上易字第24號刑事卷宗外
        ）。
（二）、
1、上開如事實欄一之（一）、所述竊盜罪犯行部分，復據被告
   丙○○於97年3月28日於檢察官偵查時供稱：「（問：你是否
   有於97年1月底與甲○○及丁○○一同前往金湖鎮山外迎賓館
   後方之廢營區內竊取該營區之營產？）有，詳細時間不記得
   ，當天是下午1時許，我開車號6F-9415號小貨車，載他們二
   人，是甲○○提議要去偷的，當時我們三人有使用鐵撬來進
   行竊取，當天我們共偷了水溝蓋2-30片、大型抽油煙罩1個、
   機房大門的鐵門1個、凡而2、3顆及壞掉的馬達。」，「（問
   ：（提示卷附扣案工具照片，有何意見？）工具是放在我車
   上，除有何（正確用字應係指【使】字）用到鐵撬外，其他
   的工具都放在車上是我平常工作要用的，但也有預備在行竊
   時有需要就使用。」，「（問：提示卷附查扣單，有何意見
   ？）查扣單上那支14 磅重的鐵鎚是我的，其他的應該是公司
   老板李菘琦所有，、、、。」，「（問：你們當時所竊得之
   物如何處理？）我們三人一同載往金湖鎮西村農場1號的金吉
   春資源回收場變賣，共賣得5900元，我們三人平分。」，「
   （問：以上你所述有關被告甲○○及丁○○部分是否實在？
   ）實在。」各等語明確在卷（97年度偵字第130號偵查卷第13
   頁、14頁）。而前揭如事實欄一之（一）、所述竊盜罪犯行
   部分，並據同案被告丁○○於本院審理時供承認罪在卷，已
   如上述（見本判決理由欄貳、甲、一所述被告丁○○部分）
   ；復據同案被告甲○○於97 年2月23日在警詢時供承明確在
   卷（見本判決理由欄貳、乙、被告甲○○部分，二之（一）
   理由所述）。此外並有被告丙○○與共同被告甲○○、丁○○等三人結夥共犯本件竊盜案件如事實欄一之（一）、所述
   之竊盜工具即被告丙○○所有供共同竊盜所用如事實欄一之
   （一）、所述之14磅鐵鎚1支與峻聖營造公司所有之鐵鎚、鐵
   撬各1支等各扣案（同上偵查卷第4頁扣押物品清單編號1所示
   鐵鎚2支，編號2所示鐵撬1支）與上開竊盜工具之照片等各在
   卷可證（金門縣警察局金警刑字第0970004045號偵查卷第48
   頁下方照片；本院97年度上易字第24號刑事卷第162頁、第
   183之2至183之4頁；不含另一支破壞剪）。
2、上揭如事實欄一之（一）、所述山外迎賓館後方營區內被竊
   之物品，仍屬於陸軍金門防衛指揮部工兵連列管而未拋棄財
   產所有權一節，業據證人戊○○證述如前，已如前述（詳本
   判決理由欄貳、甲之二理由所述）。
3、此外並有被告丙○○帶同金門縣警察局刑事警察隊至其所犯
   上揭如事實欄一之（一）所述竊盜罪現場之指認現場照片4張
   在卷可資佐證（金門縣警察局金警刑字第0970004045號偵查
   卷第44頁至第47頁）。
（三）、
1、上開如事實欄一之（二）、所述竊盜罪犯行部分，復據被告
   丙○○於97年3月28日於檢察官偵查時供稱：「（問：是否有
   於96年1月10日中午12時許，前往金沙鎮大士宮廟往山西路段
   旁某置沙場，竊取他人置於該地上之廢鋼鐵條？）有。」，
   「（問：你當時有無使用其他工具行竊盜？）用手撿。」，
   「（問：有無他共犯？）沒有。」，「（問：得手後如何處
   理？）載往金湖鎮可倫（後來改為金吉春）資源回收場變賣
   共得款四千餘元，錢都交給我太太翁碧霞供作家用，她並不
   知情。」，「（問：提示卷附現場照片，有何意見？）沒有
   意見。」，「（問：你當時變賣時，資源回收場的人員是否
   知悉那些廢鋼鐵條為贓物？）不知道，他也沒有問。」各等
   語明確（97年度偵字第134號偵查卷第9頁；附於本院97年度
   上易字第26號刑事卷宗外）。
2、查上揭廢鋼鐵條係放置在往山西路段旁某廢土堆置場右側旁
   之草堆，當時被告所拿之鐵條為水泥塊拆卸下之廢鐵條，目
   前現場有四堆廢石塊堆等情，業據原審於97年6月10日偕同被
   告丙○○與其辯護人至現場勘驗明確，有勘驗筆錄與現場照
   片等各在卷可證（原審97年度易字第22號刑事卷第27頁至第
   30頁）。又上揭如事實欄一之（二）、所述放置廢鋼鐵條在
   金沙鎮大士宮廟往山西路段旁某置沙場處所地址，乃被害人
   張森威所有，張森威於該處有一個級配廠，於該處放有一些
   廢鋼鐵條，重約4至5百公斤，價值可賣得幾千元等情，業據
   證人張森威於97年3月28日於檢察官偵查時證稱明確（97年度
   偵字第134號偵查卷第8、9頁）；復據證人張森威於97年8月
   18日在原審審理時證稱：其於96年初有失竊鋼鐵條數百公斤
   ，當時該廢鋼鐵條係放置在往山西路旁其所有之土地上，當
   時係堆置成一堆，該土地上除放置前述廢鋼鐵條外，尚放置
   一台活動式壓級配之機器、塊石、級配料等物品，上揭物品
   均為其本人還要之物品。其所堆置之鐵條乃承攬工程時，幫
   忙拆除打防空洞之所得鐵條，等彙集到一、二公噸時再一起
   以卡車載去賣，當地人並不會把它當做是不要的廢鐵拿走；
   因其失竊數日後，曾至資源回收場找，但已找不到；其本人
   知悉其所失竊之鋼鐵形狀；是因為被告（丙○○）有承認至
   其放置廢鋼鐵地址拿取，故警察才通知其本人去製作警詢筆
   錄各等語在卷（原審97年度易字第22號刑事卷宗第48頁至第
   51頁；附於本院97年度上易字第26號刑事卷宗外）。由此可
   知，堆置於金門縣金沙鎮大士宮廟往山西路段旁之廢鐵條係
   為被害人即證人張森威於承攬拆除防空洞等工程後，大量所
   彙集堆置於其所有上揭土地，乃為證人張森威所有且管領中
   具有財產價值之物品甚明。
（四）、
1、上揭如事實欄一之（三）、所述竊盜罪犯行部分，已據被告
   丙○○於97年4月3日在檢察官偵查時供承：「（問：是否於
   97年2月5日前往金湖鎮某金防部所管理位於下莊的營區行竊
   ？詳情為何？）有，當天上午約9時左右，我駕駛車號6F-941
   5號自小貨車載甲○○（綽號短短）到下莊附近的廢營區內，
   偷廚房內的二個大鍋爐、車棚用之4分鐵製空心管七根、鐵門
   二個、步道用的鐵板四塊、鐵製的小水塔1個、汽油鐵桶五個
   及拒馬二個等物，分二次載到「金吉春資源回收場」變賣，
   共賣得一萬三千多元，我們二人平分，我的部分全數交給我
   太太供作家用，她並不知情，該次是由甲○○所提議。」，
   「（問：當時有無使用工具？）有，鐵撬及鐵鎚各一支。」
   等語明確（97年度偵字第137號偵查卷第7頁、第8頁；附於本
   院97年度上易字第27號刑事卷宗外）。核與共同被告甲○○
   於97年2月23日在警詢與97年4月3日在檢察官偵查時供述上開
   如事實欄一之（三）、所述竊盜之情節相符（同上金門縣警
   察局金警刑字第0970004045號偵查卷第14頁、15頁；97年度
   偵字第137號偵查卷第9頁、8頁）。此外並有被告丙○○與共
   同被告甲○○等二人共犯本件竊盜案件如事實欄一之（三）
   、所述之竊盜工具即被告丙○○所有供共同竊盜所用如事實
   欄一之（一）、所述之14磅鐵鎚1支與峻聖營造公司所有之鐵
   撬1支等各扣案（97年度偵字第130號偵查卷第4頁扣押物品清
   單編號1所示其中鐵鎚1支，編號2所示鐵撬1支）與上開竊盜
   工具之照片等各在卷可證（金門縣警察局金警刑字第0970004
   045號偵查卷第48頁下方照片；本院97年度上易字第24號刑事
   卷第162頁、第183之2頁、183之3頁；不含另一支破壞剪）。
2、上揭如事實欄一之（三）、所述金湖鎮○○○○○路段附近
   左側營區目前係屬陸軍金門防衛指揮部砲兵群列管未駐用營
   區，現況雖為空置狀態，惟經該部就作戰立場檢討後，仍有
   運用規劃，業據陸軍金門防衛指揮部97年7月5日陸金防作字
   第0970004809號函覆明確，有上揭函在卷可證，已如前述（
   本判決理由欄貳、乙之二、（二）之2所述；同原審97年度易
   字第23號刑事卷第49頁）；再者，前開如事實欄一之（三）
   、所述金湖鎮○○○○○路段附近左側營區內被竊之物品，
   仍屬於陸軍金門防衛指揮部砲兵群列管而未拋棄財產所有權
   一節，亦據證人戊○○證述如前，已如上述（詳本判決理由
   欄貳、乙之二、（二）之2理由所述）。
（五）、
1、上開如事實欄一之（四）、所述竊盜罪犯行部分，已據被告
   丙○○於97年4月3日在檢察官偵查時供承：「（問：是否有
   於97年2月3日前往金湖鎮「田埔淨水廠」行竊？詳情為何？
   ）有，當天下午約1時左右，我駕駛車號6F-9415號自小貨車
   載甲○○（綽號短短）到該水廠，因大門未關，我們二人直
   接進入，趁無人之際，偷取鐵捲門一片、鐵製排煙管一個、
   角鐵二支、圓鐵管二支及周遭其他一些廢鐵約4百公斤左右，
   共賣得三千多元，我們二人平分，我的部分全數交給我太太
   供作家用，她並不知情，該次是由甲○○告訴我說有這個地
   方可以去偷。」，「（問：當時有無使用工具？）有，鐵撬
   及鐵鎚各一支，是峻聖公司所有。」等語明確（同上97年度
   偵字第138號偵查卷第6頁、7頁；附於本院97年度上易字第25
   號刑事卷宗外）。核與共同被告甲○○於97 年2月23日在警
   詢與97年4月3日在檢察官偵查時供述上開如事實欄一之（四
   ）、所述竊盜之情節相符（同上金門縣警察局金警刑字第097
   0004045號偵查卷第15頁；97年度偵字第138號偵查卷第7頁、
   8頁）。此外並有被告丙○○與共同被告甲○○等二人共犯本
   件竊盜案件如事實欄一之（四）、所述之竊盜工具即如事實
   欄一之（一）、所述之峻聖營造公司所有之鐵鎚1支與鐵撬1
   支等各扣案可稽（97年度偵字第130號偵查卷第4頁扣押物品
   清單編號1所示其中鐵鎚1支，編號2所示鐵撬1支）與上開竊
   盜工具之照片等各在卷可證（金門縣警察局金警刑字第097
   00 04045號偵查卷第48頁下方照片；本院97年度上易字第24
   號刑事卷第162頁、第183之2頁、183之3頁；不含另一支破壞
   剪）。
2、又前揭金湖鎮「田埔淨水廠」廠內之設備雖因老舊而處於停
   用狀態，然於金門縣自來水廠拆除完成前，仍由該廠金沙服
   務所負責保管，有金門縣自來水廠97年7月1日水愛字第097
   0003921號函1紙在卷足憑，已如上述（本判決理由欄貳、乙
   、二、（三）之2所述）；同原審97 年度易字第213號刑事卷
   第45頁）。再者，前開「田埔淨水廠」有用鐵鍊與鎖頭上鎖
   ；圓鐵管及鐵管在淨水廠正門入口之空地、鐵捲門及排煙管
   放置於正門入口左轉之空地；沿水廠圍牆外之空地，於木麻
   黃樹下、雜草堆內有鐵管、不銹鋼管、凡而等散落其間各等
   情，業據原審於97年6月10日偕同被告丙○○與其辯護人及共
   同被告甲○○至現場勘驗明確，有勘驗筆錄與勘驗該「田埔
   淨水廠」大門與廠內之現場照片6張等各在卷可證（原審97年
   度易字第21號刑事卷第38頁至第42頁）。由上述說明，可知
   前揭田浦淨水廠內之物品仍屬金門縣自來水廠所有甚明。被
   告丙○○之辯護人雖辯稱，其當事人即被告丙○○進入該淨
   水廠時大門是開著，未上鎖，原審法官至現場堪驗時，該淨
   水場大門上鎖之鐵鍊是新的云云，仍不足為被告二人有利之
   依據。查上開「田埔淨水廠」並非供公眾遊樂之場所，何況
   該淨水廠既設置有大門，以管制門禁，禁止閒雜人出入；且
   依金門縣自來水廠上開函文說明，該「田埔淨水廠」廠內之
   設備，係由金門縣自來水廠正拆除中，該淨水廠內之設備於
   金門縣自來水廠拆除完成前，仍由該廠金沙服務所負責保管
   等情，已詳如上述。可見該淨水廠內之設備等物品，在客觀
   上仍屬具有財產價值之物品，並非金門縣自來水廠業已拋棄
   之廢棄物甚明。證人即金門縣自來水廠作業員乙○○於98年
   7月14日在本院審理時證稱，其並非金門縣自來水廠之實際負
   責人，民國97年2月間其本人只是奉廠長指派至沙美淨水廠搶
   修水管之工人，故其對「田埔淨水廠」裡面情形不清楚；其
   本人平常沒有在「田埔淨水廠」裡面，要有人叫才會去等語
   ，（本院97年度上易字第24號刑事卷第135頁至第137頁）。
   因證人乙○○之證言，與被告丙○○、共同被告甲○○等二
   人與本件前開如事實欄一之（四）、所述竊盜罪犯行，並無
   直接關聯性，故證人乙○○之上揭證詞，自亦不足為被告丙○○與共同被告甲○○等二人有利或不利之依據，合併敘明
（六）、
1、上揭如事實欄一之（五）、所述竊盜罪犯行部分，已據被告
   丙○○於97年4月3日在檢察官偵查時供承：「（問：是否有
   於96年初某日前往金沙鎮沙美188號前路邊樹下行竊，詳情為
   何？）有，時間我記不得，當時我駕駛車號6F-9415號自小貨
   車行經該處時，見路邊樹下有一C型鋼筋，長約3公尺、寬約
   10公分，重約35公斤，趁無人注意偷取，後來載到金湖鎮可
   倫資源回收場變賣，賣得3百餘元，全數交給我太太供作家用
   ，她並不知情。」，「（問：當時有無使用工具？）沒有。
   」，「（問：尚有無他共犯？）沒有。」，「（問：提示卷
   附金吉春收購物品登記表，有何意見？）沒有意見。」，「
   （問：提示卷附車籍資料、現場指認照片及查扣單，有何意
   見？）沒有意見。」各等語明確（97年度偵字第140號偵查卷
   第5頁、6頁）
2、上開C型鋼筋是放置在被害人張忠達坐落金沙鎮沙美188號房
   屋前約30至40公尺左右附近路邊，係被害人張忠達當時作工
   程剩餘之材料，因當時其房屋尚未蓋好，就放置於該處樹下
   等情，業據原審法官於97年6月10日會同被告丙○○與其辯護
   人及被害人張忠達至現場履勘明確，製有勘驗筆錄與現場照
   片各在卷可證（原審97年度易字第24號刑事卷第26頁至第29
   頁；附於本院97年度上易字第28號刑事卷宗外）。又證人張
   忠達於97年8月18日在原審審理時證稱，其於96年初有丟掉一
   條C型鋼筋，被告丙○○曾經到其那邊（即金沙鎮沙美188號
   前路邊樹下）說他（丙○○）有將其本人（張忠達）之C型鋼
   筋拿走一條；丙○○拿走之C型鋼筋重約35公斤左右，該C型
   鋼筋是放置在路旁樹下貨櫃屋旁，是還要的，並非不要的。
   該C型鋼筋有剪裁過，但是還沒使用過，是新的。其本人在法
   官於履勘現場時，是向法官表示不要再追究之意思等語在卷
   （原審97年度易字第24號刑事卷第54頁至第56頁）。由上述
   調查說明，可見被告丙○○所竊取之上開C型鋼筋，乃被害人
   張忠達於作工程所剩餘之材料，係被害人張忠達所有，並非
   棄置不要之物，已如上述。由此可見，前揭C型鋼筋仍屬於被
   害人張忠達所有之財產至明。
（七）、
1、上開如事實欄一之（六）、所述竊盜罪犯行部分，已據同案
   被告洪秋雄於97年5月20日在原審準備程序與97年8月18日原
   審審理時均供承認罪在卷（原審97年度易字第25號刑事卷第
   22頁、第68頁；附於本院97年度上易字第29號刑事卷宗外）
   。
2、前述如事實欄一之（六）、所述竊盜罪犯行部分，並據被告
   丙○○於97年4月3日在檢察官偵查時供承：「（問：是否有
   96年1月間前往金湖鎮瓊林里前山門「永群畜牧加工廠」後
   方空地行竊？詳情為何？）有，當天中午12時許，我駕駛車
   號6F-9415號自小貨車載洪秋雄（綽號大樹）到該處，偷取銅
   心電纜線共五十公斤左右，後來載到金湖鎮可倫資源回收場
   變賣，共賣得約一萬元，我們二人平分，我的部分全數交給
   我太太供作家用，她並不知情，該次是由洪秋雄所提議。」
   ，「（問：當時有無使用工具？）沒有。」，「（問：尚有
   無他共犯？）沒有。」，「（問：你們當時將贓物變賣給可
   倫資源回收時，是何人收購？他是否知悉這些是贓物？）翁
   文祥，他並未登記，也沒有問我來源，也沒有要求我提供身
   分證明。」，「（問：提示卷附金吉春收購物品登記表，有
   何意見？）沒有意見。」，「（問：提示卷附車籍資料、現
   場指認照片及查扣單，有何意見？）沒有意見。」各等語明
   確（97年度偵字第141號偵查卷第6頁、7頁；附於本院97年度
   上易字第29號刑事卷宗外）；核與共同被告洪秋雄於97年4
   月3日在檢察官偵查時供述上開竊盜之情節相符（同上偵查卷
   第7頁）。
3、查上開電纜線係放置在金湖鎮「永群畜牧加工廠」左後方50
   公尺左右樹下，後方有養豬場等情，業據原審法官於97年6月
   10日會同被告丙○○與其辯護人至現場履勘明確，製有勘驗
   筆錄與現場照片各在卷可證（原審97年度易字第25號刑事卷
   第41頁至第44頁；附於本院97年度上易字第29號刑事卷宗外
   ）。按上開銅心電纜線1捆（長約100公尺，直徑約3-4公分）
   乃被害人蔡水正放置於金門縣金湖鎮瓊林里前山門301號「永
   群畜牧加工廠」後方空地上產業道路旁，原係被害人蔡水正
   施作永群畜牧加工廠冷凍庫工程後剩下來的材料，因規格特
   殊，無法退貨，故蔡水正打算等有人需要時再行出賣；當時
   前揭電纜線是以50多萬元之價格購入，嗣經用掉一部分，退
   了5、6萬元，不知剩餘部分的價值多少，被害人蔡水正只知
   剩下一捆沒有辦法退；失竊之電纜線是整捆新的，嗣由被害
   人蔡水正以物品覆蓋其上；按蔡水正個人估計目前市價可能
   要10幾萬元，已經放置在蔡水正通往其養豬場之私人土地上5
   、6年了等情，業據證人蔡水正於97年8月18日在原審審理時
   證稱明確在卷（原審97年度易字第25號刑事卷第72頁至第75
   頁）。依上揭證人蔡水正之證述說明與其所放置之銅心電纜
   線之放置位置及保存情況以觀，上開銅心電纜線既然是整捆
   且是新的，並由被害人蔡水正以物品覆蓋其上，放置在蔡水
   正通往其養豬場之私人土地上，已如上述。由此可見，上開
   銅心電纜線實難率認係他人拋棄不要之廢棄物甚明。故被告
   丙○○與其辯護人雖辯稱只是撿拾廢鐵，並非竊盜云云，核
   與常情事理有違，所辯自不可採。
四、綜上調查，本件被告丙○○所犯上開如事實欄一之（一）、
    至（六）所述六件竊盜罪事證明確，其犯行應堪認定。被告
    丙○○事後辯稱，其本人只是去撿拾廢鐵要貼補家用，並不
    是竊盜，且沒有竊盜之犯意與貪念云云，無非事後卸責之詞
    。被告丙○○之辯護人另辯稱，被告只是去撿廢鐵，想要貼
    補家用，並沒有貪念與竊盜之犯意；被告是基於惜物精神做
    資源回收的工作云云；辯護人所辯核與常情經驗法則及一般
    事理有違，故所辯自難採信。
五、又被告丙○○之辯護人於本院準程序聲請：（一）、請求向
    金防部函詢，就前述二營區最後一批駐紮部隊之長官為何人
    ，並請以該人為證人，詢問其離開該駐紮地區時，留置該營
    區的物品是否為尚有用的物品或是廢棄的物品，狀態如何？
    （二）、聲請向金防部函詢，就上述二營區於最後一批部隊
    駐紮離開後，分別由何人擔任負責實際管理？其人員為何人
    ？並請求以該人為證人，分別證明該二營區的管理狀態或是
    物品保存狀態，是否為有用物品或是廢棄物品？（三）、聲
    請向國防部軍備局函詢前述二營區財產設備目錄資料，以為
    本件案情作核對，被告拿取的物品是軍方有用的物品或是廢
    棄物品？（四）、就迎賓館旁之營區、下莊旁之營區、田浦
    淨水場之三件竊盜，聲請傳訊資源回收場負責人陳清宇，以
    為明瞭他所收受物品的狀態為何？（五）、就大士宮廟路旁
    之置沙場、永群畜牧加工廠之二件竊盜，聲請傳訊證人翁文
    祥，以為明瞭他所收受物品的狀態為何？（六）、就田浦淨
    水場部分，請求向自來水廠函詢該自來水廠使用管理狀態，
    實際負責管理人為何人，並請自來水廠提供財產清冊以為比
    對，並請實際負責管理人為證人，詳細瞭解被告所拿取物品
    究竟為廢棄或是有用物品？（七）、聲請履勘六件竊盜案之
    現場，各等情云云。經查：
1、本院原審法院已於97年6月10日會同被告丙○○與其辯護人分
   別至上開如事實欄一之（一）、至（六）所述六件竊盜罪現
   場履勘明確，製有勘驗筆錄與現場照片各等情，已如前述，
   辯護人聲請再行履勘現場，自無必要。
2、辯護人請求調查上述營區部分，原審業已發函陸軍金門防衛
   指揮部，並經該金門防衛指揮部各於97年7月5日以陸金防作
   字第0970004810號函與97年7月5日以陸金防作字第097000480
   9號函覆原審法院清楚，有上開函在卷可證，均已如上述；並
   經證人即金防部保防安全組少校保防官戊○○於97年3月28日
   與98年7月14日分別在檢察官偵查時與本院審理時各證稱明確
   ，亦如上述。因前揭如事實欄一之（一）、所述山外迎賓館
   後方營區內被竊之物品，如事實欄一之（三）、所述下莊營
   區內被竊之物品，均各為陸軍金門防衛指揮部工兵連列管而
   未拋棄財產所有權與陸軍金門防衛指揮部砲兵群列管而未拋
   棄財產所有權各等情，已詳述如前。故與撤防之長官無關；
   且公家機關之財物縱有使用年限，亦必須經過一定之點算清
   查與拍賣程序才可以處理掉，並非隨意拋棄即可，從而亦無
   再傳訊軍方長官作證之必要。故辯護人上開聲請（一）至（
   四）有關傳喚或函查各點，經核均已無必要。
3、按是否為竊盜之贓物，並非以資源回收場負責人個人收受廢
   棄物之感覺為準，而應以物之所有權人有無拋其物之所有權
   為依據。如竊盜案件之行為人未徵得物之所有權人之同意，
   私擅取走，不告而取，此乃竊盜之行為。故辯護人聲請傳訊
   關於資源回收場負責人翁文祥部分，以明瞭所收受物品的狀
   態為何一節，經核與被告丙○○所犯本案前揭如事實欄一之
   （二）、（六）、等所述大士宮廟路旁之置沙場與永群畜牧
   加工廠之二件竊盜案件之犯罪事實並無直接關聯，故自無傳
   喚資源回收場負責人翁文祥之必要。
4、就前開如事實欄一之（四）、所述竊取「田埔淨水廠」廠內
   之設備部分，已據同案被告甲○○於警詢和檢察官偵查時供
   承認罪在卷，已如上述（本判決理由欄貳之乙、二（三）之
   1、所述）；復據被告丙○○於警詢及檢察官偵查時供承竊盜
   屬實明確，亦如前述（本判決理由欄丙之三、（一）、（五
   ）、1、所述）；並經金門縣自來水廠於97年7月1日以水愛字
   第097 0003921號函敘述明確，已如上述（本判決理由欄貳之
   乙、二（三）之2所述）；可見該淨水廠內之設備等物品，在
   客觀上仍屬有財產價值之物品，並非金門縣自來水廠業已拋
   棄之廢棄物至明。故辯護人聲請就有關「田埔淨水廠」聲請
   函查該自來水廠使用管理狀態與傳訊實際負責管理人等，均
   無必要。
參、論罪科刑部分：
一、查扣案如上開事實欄一之（一）、所述被告丙○○所有供結
    夥三人以上攜帶兇器竊盜所用之14磅鐵鎚1支與峻聖營造公
    司所有之鐵鎚、鐵撬各1支等竊盜工具，均屬鐵器類工具，
    業據本院於審理時勘驗明確，並有上開鐵鎚2支、鐵撬各1支
    等各扣案可稽（97年度偵字第130號偵查卷第4頁扣押物品清
    單編號1所示鐵鎚2支，編號2所示鐵撬1支）與上開竊盜工具
    之照片等各在卷可證（同上金門縣警察局金警刑字第0970
    004045號偵查卷第48頁下方照片；本院97年上易字第24號刑
    事卷第162頁、第183之2至183之4頁；不含另一支破壞剪）
    。上開被告等三人結夥攜帶兇器竊盜所用之鐵鎚與鐵撬等竊
    盜工具，均屬質地堅硬，在客觀上足以對於人之生命、身體
    、安全構成威脅，顯然具有危險性，而屬於兇器甚明。
二、
1、核被告丙○○就所犯如上開事實欄一之（一）、所為係犯刑
   法第321條第1項第4款、第3款結夥三人以上攜帶兇器竊盜罪
   ；就所犯如上開事實欄一之（三）、（四）、所為均係犯刑
   法第321條第1項第4款攜帶兇器竊盜罪；就所犯如上開事實欄
   一之（二）、(五)、(六)、所為係犯刑法第320條第1項之竊
   盜罪。被告甲○○就所犯如上開事實欄一之（一）、所為係
   犯刑法第321條第1項第4款、第3款結夥三人以上攜帶兇器竊
   盜罪；就所犯如上開事實欄一之（三）、（四）、所為均係
   犯刑法第32 1條第1項第4款攜帶兇器竊盜罪。被告丁○○就
   所犯如上開事實欄一之（一）、所為係犯刑法第321條第1項
   第4款、第3款結夥三人以上攜帶兇器竊盜罪。
2、被告丙○○、甲○○及丁○○等三人就所犯如上開事實欄一
   之（一）、所述結夥三人以上攜帶兇器竊盜罪，各結夥人間
   應就全部犯罪結果負責任，故被告三人間就所犯上揭結夥三
   人以上攜帶兇器竊盜罪，互有犯意聯絡及行為分攤，應論以
   共同正犯，而有刑法第28條共同正犯規定之適用（最高法院
   51年台上字第1816號（2）判例參照）。
3、被告丙○○與被告甲○○就所犯如上開事實欄一之（三）、
   （四）、所述攜帶兇器竊盜罪間；被告丙○○與已判決確定
   之同案被告洪秋雄就所犯如上開事實欄一之（六）、所述竊
   盜間；彼此間互有犯意聯絡及行為分攤，均應各論以共同正
   犯。
4、被告丙○○就所犯如上開事實欄一之（一）、結夥三人以上
   攜帶兇器竊盜罪、所犯如上開事實欄一之（三）、（四）、
   共同攜帶兇器竊盜罪二罪及所犯如上開事實欄一之（二）、
   （五）、（六）、竊盜罪三罪間；被告甲○○就所犯如上開
   事實欄一之（一）、結夥三人以上攜帶兇器竊盜罪、就所犯
   如上開事實欄一之（三）、（四）、攜帶兇器竊盜罪二罪間
   均犯意各別，行為互殊，應依數罪併合處罰。
5、按中華民國96年罪犯減刑條例業經立法院於96年6月15日三讀
   通過，嗣經總統於96年7月4日令公布，依同條例第16條規定
   ，於96年7月16日施行。查被告丙○○就所犯如上開事實欄一
   之（二）、（五）、（六）三件竊盜罪之犯罪行為時間，均
   係在民國96年4月24日以前，所犯之罪亦均合於中華民國96年
   罪犯減刑條例第2條第1項第3款、第3條第1項第15款規定之減
   刑條件，故被告丙○○就所犯如上開事實欄一之（二）、（
   五）、（六）三件竊盜罪自均有上開減刑條例之適用。
6、查被告丙○○於其所犯如上揭事實欄一之（一）、至（六）
   所述6件竊盜罪案件，係於金門縣警察局刑事警察隊於民國97
   年2月15日調查詢問被告丙○○另案金酒竊盜案件時，被告丙○○於其上述6件竊盜罪案件犯罪未經有偵查犯罪權限之檢警
   人員發覺前，自行向有偵查犯罪權限之金門縣警察局刑事警
   察隊偵查佐己○○、小隊長王志仁供承其犯有如上開事實欄
   一之（（一）、至（六）等六件竊盜罪案件，而接受裁判；
   嗣經由被告丙○○之供述經警循線查獲被告丁○○與甲○○
   二人等情，業據證人即當時任職於金門縣警察局刑事警察隊
   之偵查佐己○○於98年7月14日在本院審理時證述明確（本院
   卷第138頁至第140頁）。故被告丙○○就所犯如上揭事實欄
   一之（一）、至（六）所述6件竊盜罪案件，於其犯罪未被有
   偵查犯罪權限之公務員發覺前，自行向有偵辦犯罪之上開金
   門縣警察局刑事警察隊偵查佐與小隊長供承其犯前開6件竊盜
   罪而接受裁判，自合乎刑法第62條前段自首之規定，自得依
   該法第16條前段之規定減輕其刑。
肆、撤銷原判決關於被告丙○○、甲○○及丁○○等三人部分：
一、原審以被告丙○○、甲○○及丁○○等三人竊盜事證明確，
    分別予以科處罪刑，固非無見。惟查：
1、被告丙○○於其所犯如上揭事實欄一之（一）、至（六）所
   述6件竊盜罪案件，係於其犯罪未被有偵查犯罪權限之公務員
   發覺前，自行向有偵辦犯罪之上開金門縣警察局刑事警察隊
   偵查佐與小隊長供承其犯前開6件竊盜罪而接受裁判，自合乎
   刑法第62條前段自首之規定，原判決於被告丙○○所犯如上
   開事實欄一之（一）、至（六）所述6件竊盜罪之事實欄均未
   予敘明被告丙○○係自首，且未依刑法第62條前段自首之規
   定，對於被告丙○○予以減輕其刑，認事用法均有未洽。
2、按被告丙○○就所犯如上開事實欄一之（二）、（五）、（
   六）所述三件竊盜罪之犯罪行為時間，均係在民國96年4月24
   日以前，所犯之罪亦均合於中華民國96年罪犯減刑條例第2條
   第1項第3款、第3條第1項第12款規定之減刑條件，原判決於
   論罪科刑時，就被告丙○○就所犯如上開事實欄一之（二）
   、（五）、（六）三件竊盜罪，均未依上開減刑條例規定予
   以減刑尚有違誤。
3、按被告丙○○、甲○○及丁○○等三人就所犯如上開事實欄
   一之（一）、所述結夥三人以上攜帶兇器竊盜罪，各結夥人
   間應就全部犯罪結果負責任，故被告三人間就所犯上揭結夥
   三人以上攜帶兇器竊盜罪，彼此間互有犯意聯絡及行為分攤
   ，應論以共同正犯，而有刑法第28條共同正犯規定之適用。
   原判決於理由欄未予說明，容有未洽。
4、被告甲○○與被告丙○○就所犯如上開事實欄一之（三）、
   （四）、所述攜帶兇器竊盜罪間，彼此互有犯意聯絡及行為
   分攤，均應論以共同正犯。原判決理由欄貳、之二就此部分
   漏未予論述說明被告甲○○與被告丙○○就所犯如上開事實
   欄一之（三）、（四）、所述攜帶兇器竊盜罪間係共同正犯
   之關係，尚有疏漏。
5、查被告丙○○與被告甲○○二人就所犯如前開事實欄一之（
   四）、有關「田埔淨水廠」攜帶兇器竊盜事實部分，該被告
   二人係分持不知情之峻聖營造公司所有之鐵鎚與鐵撬各1支予
   以竊盜，此據被告丙○○於97年4月3日在檢察官偵查時供承
   ：「（問：是否有於97年2月3日前往金湖鎮「田埔淨水廠」
   行竊？詳情為何？）有，當天下午約1時左右，我駕駛車號
   6F-9415號自小貨車載甲○○（綽號短短）到該水廠，因大門
   未關，我們二人直接進入，趁無人之際，偷取鐵捲門一片、
   鐵製排煙管一個、角鐵二支、圓鐵管二支及周遭其他一些廢
   鐵約4百公斤左右，共賣得三千多元，我們二人平分，我的部
   分全數交給我太太供作家用，她並不知情，該次是由甲○○
   告訴我說有這個地方可以去偷。」，「（問：當時有無使用
   工具？）有，鐵撬及鐵鎚各一支，是峻聖公司所有。」等語
   明確（同上97年度偵字第138號偵查卷第6頁、7頁；附於本院
   97年度上易字第25號刑事卷宗外）。原判決事實欄一之（四
   ）、就有關被告丙○○與被告甲○○二人在上開「田埔淨水
   廠」攜帶兇器竊盜事實部分，則記載「分持被告丙○○所有
   之14磅鐵鎚」、峻聖營造公司所有之鐵撬各1支侵入竊盜云云
   ，就關於攜帶之竊盜工具鐵鎚1支應為峻聖營造公司所有始為
   正確，原判決誤為被告丙○○所有之14磅鐵鎚，該部分之認
   定事實容有未洽。
6、查被告丙○○與被告甲○○、丁○○就所犯如上開事實欄一
   之（一）、所述結夥三人以上攜帶兇器竊盜罪事實部分；
   被告丙○○就所犯如上開事實欄一之（二）、（五）、（六
   ）竊盜罪事實部分；被告丙○○與被告甲○○就所犯如上開
   事實欄一、（三）、（四）攜帶兇器竊盜罪事實部分；被告
   等人所竊取上述之物品並非均屬新品，且販賣所得各為新台
   幣5900元、4000元、3佰餘元、1萬餘元；或1萬3千餘元及3千
   餘元各等情，均已如上開事實欄詳載。原判決於對被告三人
   科刑時，未予審酌被告三人等所竊財物之價值與犯罪所得，
   分別對被告丙○○量刑有期徒刑一年至六月不等；對於被告
   甲○○各量刑有期徒刑一年；對於被告丁○○量刑有期徒刑
   十月各等情，致罪刑顯不相當及輕重失平，且有違比例原則
   。
二、被告三人提起上訴均否認犯罪，被告丙○○辯稱，其本人只
    是去撿拾廢鐵要貼補家用，並不是竊盜，且沒有竊盜之犯意
    與貪念云云；被告甲○○辯稱，其本人以為是廢鐵或他人不
    要之物品，故只是去撿而已，並非偷竊云云；被告丁○○所
    提上訴狀辯稱，其主觀上並無竊盜犯意（按被告丁○○事後
    已於本院審理時供承犯竊盜罪）云云，被告三人所辯，無非
    均屬事後卸責之詞；渠等三人提起上訴均無理由，自均不足
    採信。惟查：原判決關於被告丙○○與被告甲○○、丁○○
    等三人部分，既有前述違誤與不當之處，顯屬無可維持，自
    應由本院將原判決關於被告丙○○與被告甲○○、丁○○等
    三人部分撤銷，另為適法之判決。爰審酌丙○○與被告甲○○、丁○○等三人均屬壯年，四肢健全，竟不思憑己力賺取
    生活所需，為貪圖不法利益，竊取他人物品，欠缺法治觀念
    ，未能尊重他人財物之所有權，無視他人財產所有權。尤以
    被告丙○○本人竟以撿拾廢鐵，補貼家用及基於惜物精神做
    資源回收工作等為由，將其所為上開竊盜罪予以合理化，顯
    然蔑視法律規範，更欠缺法治觀念！蓋上開如事實欄一之（
    一）、至（（六）、所述物品均為他人所有物，並非他人拋
    棄之廢棄物各等情，已如上述。被告丙○○等人如欲取他人
    之物，理當詢問上揭如事實欄一之（一）、至（六）、所述
    物品是否已為他人拋棄不用之物品，方可拿取。然被告丙○○等人竟未詢問上述物品之所有人或管理人是否已拋棄不要
    ，竟私擅不告而取，被告等人之行徑如非竊盜？則他人放置
    於路邊或私人土地或公共場所之物品豈非均可私擅取走？如
    此豈有國法存在乎！另審酌被告三人所竊取上揭如事實欄一
    之（一）、至（六）、所述物品均非新品，販賣所得並非鉅
    額；被告丙○○與甲○○及丁○○等三人所犯上開竊盜罪之
    次數、犯罪之動機、目的與犯罪之手段；被告丙○○與甲○○二人犯後於法院審理時均否認犯行，均無悔意；被告丁○○犯後已於本院坦承犯罪，態度良好；被告三人等之智識程
    度、生活狀況、所生危害等一切情狀，爰分別對於被告丙○○、甲○○、等二人各改判處如附表甲（被告丙○○部分）
    所示編號1至編號6所示之刑；如附表乙（被告甲○○部分）
    所示編號1至編號3所示之刑；併分別對被告丙○○、甲○○
    二人定其應執行刑為有期徒刑二年、一年二月（各如主文第
    二項、第三項所示之執行刑）。對於被告丁○○改判處如主
    文第四項所示之刑為有期徒刑6月，併諭知易科罰金之折算
    標準，以示懲儆。
三、沒收部分：
1、查扣案如上揭事實欄一之（一）、所示14磅鐵鎚1支，係被告
   丙○○所有供竊盜所用之物，已據被告丙○○於警詢和偵查
   中供明在卷，已如前述。該14磅鐵鎚1支係被告丙○○所有而
   與同案被告甲○○及丁○○等共犯如上開事實欄一之（一）
   、所示結夥三人以上攜帶兇器竊盜罪所用之物；故該14磅鐵
   鎚1支各於被告丙○○、甲○○及丁○○所犯上開事實欄一之
   （一）、所示結夥三人以上攜帶兇器竊盜罪主文項下宣告沒
   收。
2、又上開扣案之14磅鐵鎚1支，亦為被告丙○○所有而與同案被
   告甲○○等共犯如上開事實欄一之（三）、所示攜帶兇器竊
   盜罪所用之物；故該14磅鐵鎚1支各於被告丙○○、甲○○所
   犯上開事實欄一之（三）、所示攜帶兇器竊盜罪主文項下宣
   告沒收。
3、其餘扣案之鐵鎚1支、鐵撬1支，雖為被告丙○○等人犯罪所
   用之物，然係屬被告丙○○任職之峻聖營造公司所有之物，
   業據被告丙○○、甲○○及丁○○於警詢及偵查中各供承在
   卷，故其餘扣案之鐵鎚1支、鐵撬1支均不予宣告沒收，併此
   敘明。
4、前述經警扣案之破壞剪1支，被告丙○○並未持以犯上述竊盜
   罪，因與本案上述六件竊盜罪案件無關，故該破壞剪1支亦不
   予宣告沒收，合併敘明，
據上論斷，應依刑事訴訟法第369條第1項前段、第364條、第299
條第1項前段，刑法第28條、刑法第320條第1項、第321條第1項
第3款、第4款、第62條前段、第38條第1項第2款、第3項、第41
條第1項前段、第51條第5款、刑法施行法第1條之1，中華民國96
年罪犯減刑條例第2條第1項第3款、第3條第1項第15款、第7條、
第9條，判決如主文。
本案經檢察官張益昌到庭執行職務。
中    華    民    國    98    年    7    月    31    日
                刑事庭    審判長法  官 沈宜生
                                法  官 陳容正
                                法  官 陳坤地
上正本證明與原本無異。
不得上訴。
                                書記官 黃月瞳
中    華    民    國    98    年    8    月     4    日
附表：
甲：被告丙○○
編號1：丙○○犯結夥三人以上攜帶兇器竊盜罪，處有期徒刑柒
       月。扣案14磅鐵鎚壹支沒收。
編號2：丙○○犯竊盜罪，處有期徒刑肆月，減為有期徒刑貳月
       。
編號3：丙○○犯共同攜帶兇器竊盜罪，處有期徒刑陸月。扣案
       14磅鐵鎚壹支沒收。
編號4：丙○○犯共同攜帶兇器竊盜罪，處有期徒刑陸月。
編號5：丙○○犯竊盜罪，處有期徒刑參月，減為有期徒刑壹月
       又拾伍日。
編號6：丙○○犯共同竊盜罪，處有期徒刑伍月，減為有期徒刑
       貳月又拾伍日。
乙：被告甲○○
編號1：甲○○犯結夥三人以上，攜帶兇器竊盜罪，處有期徒刑
       柒月。扣案14磅鐵鎚壹支沒收。
編號2：甲○○犯共同攜帶兇器竊盜罪，處有期徒刑陸月。扣案
       14磅鐵鎚壹支沒收。
編號3：甲○○犯共同攜帶兇器竊盜罪，處有期徒刑陸月。
附錄本案論罪科刑法條全文：
中華民國刑法第320條第1項（普通竊盜罪）
意圖為自己或第三人不法之所有，而竊取他人之動產者，為竊盜
罪，處5年以下有期徒刑、拘役或5百元以下罰金。
中華民國刑法第321條（加重竊盜罪）
犯竊盜罪而有左列情形之一者，處6月以上、5年以下有期徒刑：
一、於夜間侵入住宅或有人居住之建築物、船艦或隱匿其內而犯
    之者。
二、毀越門扇、牆垣或其他安全設備而犯之者。
三、攜帶兇器而犯之者。
四、結夥三人以上而犯之者。
五、乘火災、水災或其他災害之際而犯之者。
六、在車站或埠頭而犯之者。
前項之未遂犯罰之。


司法院資訊處製作；財團法人民間司法改革基金會備份。
